臺灣高等法院高雄分院刑事判決
110年度原上易字第12號
上  訴  人  臺灣屏東地方檢察署檢察官
被      告  林詩涵


指定辯護人  公設辯護人 陳信凱
上列上訴人因被告詐欺案件，不服臺灣屏東地方法院109年度原
易字第87號，中華民國110年9月15日第一審判決（起訴案號：臺
灣屏東地方檢察署109年度偵字第9642號），提起上訴，本院判
決如下：
    主  文
上訴駁回。
    理  由
一、經本院審理結果，認第一審以不能證明被告林詩涵（下稱被
    告）犯刑法第30條、第339條第1項之幫助詐欺取財罪，而諭
    知被告無罪，核無不當，應予維持，並引用第一審判決書記
    載之證據及理由（如附件）。
二、檢察官上訴意旨略以：被告自承:「與我聯絡的人我都不認
    識，也不知道他們真實姓名，因為經常聽朋友說臉書社團可
    以找到工作，他們也這樣兼職，我才會去。我沒有配音員的
    經驗或相關專業，因為他們廣告說會培訓，我也沒有朋友從
    事這樣的工作，社團内很多工作，他們問我要找什麼」云云
    。惟查：臉書社團應徵工作，沒有面試或對方背景資料可供
    查證，被告僅因耳聞相傳，率而應徵，過程中未再反覆查證
    即輕信對方話術，其主觀已有輕率、漠然之意，又一開始為
    應徵配音員，僅一晚時間，突然又經對方詢問對財務工作有
    無興趣，進而答應對方提供伊之金融帳號，且收到款項5分
    鐘内須轉到另一個帳戶等情，被告理應產生異常之警覺，蓋
    即使是財務工作，焉有提供自己帳戶收款後還規定須於數分
    鐘内迅速轉帳到另一帳號之理？對方縱有轉帳需求，以自身
    公司帳戶即可，又何需被告提供自身帳戶？況被告前已有提
    供帳戶提款卡而涉及幫助詐欺罪嫌經法院判處有期徒刑4月
    之前科，對於自身金融帳戶之保管理應有更加小心謹慎勿輕
    易外流之切身經驗，至少從配音員工作僅作一日即被迅速轉
    為財務工作，且又要提供自身帳戶迅速轉手匯款等異常情形
    ，即應有所警覺，且得及時積極防阻結果之發生，惟被告仍
    率而為之，最後果真風險實現，尚難認被告就提供帳戶給陌
    生人乙事毫無幫助犯罪之意識，被告歷經前案相類情形而遭
    判處罪刑猶未記取教訓，故被告仍有容任他人使用其帳戶之
    幫助詐欺之不確定故意，至為明確。是原審認事用法尚嫌未
    洽，遽為被告無罪之諭知，難認妥適云云。
三、經查：
㈠、按犯罪事實應依證據認定之，無證據不得認定犯罪事實。又
    不能證明被告犯罪者，應諭知無罪之判決，刑事訴訟法第15
    4條第2項、第301條第1項分別定有明文。又事實之認定，應
    憑證據，如未能發現相當證據，或證據不足以證明，自不能
    以推測或擬制之方法，為裁判基礎（最高法院40年台上字第
    86號判例意旨參照）。認定不利於被告之事實，須依積極證
    據，苟積極證據不足為不利於被告之事實認定時，即應為有
    利於被告之認定（最高法院30年上字第816號判例意旨參照
    ）。至於認定犯罪事實，所憑之證據，無論直接或間接證據
    ，其為訴訟上之證明，須於通常一般之人均不致有所懷疑，
    而得確信其為真實之程序者，始得據之為有罪之認定，倘其
    證明尚未達到此一程度，而有合理性懷疑之存在時，即無從
    為有罪之認定（最高法院76年台上字第4986號判例意旨參照
    ）。又刑事訴訟法第161條已於91年2月8日修正公布，其第1
    項規定：檢察官就被告犯罪事實，應負舉證責任，並指出證
    明之方法。因此，檢察官對於起訴之犯罪事實，應負提出證
    據及說服之實質舉證責任。倘其所提出之證據，不足為被告
    有罪之積極證明，或其指出證明之方法，無從說服法院以形
    成被告有罪之心證，基於無罪推定之原則，自應為被告無罪
    判決之諭知（最高法院92年台上字第128號判例意旨參照）
    。
㈡、次按刑法上幫助犯之成立，必須具備「主觀」與「客觀」二
    種條件，前者指行為人主觀上必須基於「幫助他人犯罪之意
    思」而參與犯罪，後者指行為人在客觀上所參與實行者為「
    犯罪構成要件以外」之行為，二者缺一不可。亦即幫助犯係
    指以幫助他人犯罪之意思，對於他人犯罪資以助力，使之易
    於實行或完成犯罪，而未參與實行犯罪構成要件之行為者而
    言。再者，在提供帳戶資料給詐欺集團作為財產犯罪使用之
    情形，帳戶提供人倘明知並有意供詐欺集團使用者，即具有
    幫助犯意，固屬明確；惟在帳戶提供人係基於外觀非供詐騙
    之特定目的，如辦理貸款、求職、工作需要、短暫借用等之
    情形下所交付者，則非可逕認其有幫助詐欺之犯意。基於帳
    戶可供資金進出係眾所皆知之事實，於判斷帳戶提供人是否
    具有預見而不違背其本意之幫助犯意，應斟酌帳戶資料交付
    前之對話、磋商或查證及事後之行為反應，並綜合帳戶提供
    人之理解判斷能力、教育智識程度、生活工作經歷及其他各
    項情事，予以研判其主觀犯意之有無，斷不能僅因帳戶提供
    人有提供帳戶資料之客觀行為，即遽認其確有幫助詐欺之主
    觀犯意，此應屬灼然至明。再者，我國為杜絕利用人頭帳戶
    詐欺犯罪之層出不窮，對於提供帳戶資料之人，相關治安機
    關均嚴厲查緝，並已建立相關制度，而與民間金融機構相互
    配合，積極進行各項偵查作為，欲藉此斷絕幕後操控之詐欺
    集團藉人頭帳戶規避查緝之脫身途徑，致使詐欺集團為求減
    少檢警查緝之線索，益發不以金錢購買方式直接取得人頭帳
    戶，而改弦更張，以詐騙手法取得金融機構帳戶，並趁帳戶
    被害人未及警覺，渠等對該帳戶有所掌控之際，以之作為詐
    欺犯罪之工具，上述詐欺集團手法實時有所聞而不乏其例。
    職是之故，要難僅以行為人所交付帳戶資料客觀上確充作詐
    欺犯罪之工具，即遽論行為人有幫助詐欺取財甚之直接或間
    接故意。
㈢、原審依調查證據之結果，斟酌全辯論意旨，已於判決理由詳
    列被告與通訊軟體Line暱稱為「Ching」、「Saturday」、
    「mi_0000000000」及通訊軟體米聊（即小米的免費通訊工
    具）暱稱「凌閣」、「普通工作三群」群組、「0000000000
    」間之對話紀錄，並敘明其所憑之證據及理由，就前揭上訴
    理由亦逐一說明:①依被告提出之通訊軟體Line對話紀錄擷圖
    ，顯示被告以通訊軟體Line與暱稱為「Ching」之成年人（
    下稱「Ching」）聯繫，先轉貼自稱「Ching Ching」之人在
    社群軟體Facebook上內容為「誠徵配音員……一天$1000以上#
    會說話即可……一台手機即可開始工作……有興趣＋IG：@popcor
    n_yc……學生上班族寶媽……#真的辦得到#24小時內到帳」之擷
    圖後，其被告傳送「想了解」之訊息，「Ching」即向被告
    確認哪一國人，並介紹配音員之工作內容暨工資之計算及發
    放方式等節，與被告所稱其因見社群軟體Facebook上徵才貼
    文，故而以通訊軟體Line與對方聯繫應徵工作事宜等語相符
    ，尚非無據；②綜合前後對話紀錄，可知被告於109年5月27
    日某時起確有開始傳送數個故事章節內容予「0000000000」
    ，而暱稱為「Ching」、「Saturday」、「小艾老師」、「
    妮妮」、「凌闊」、「0000000000」、「mi_0000000000」
    之人亦分別與被告談論工作內容、公司福利、薪資等事宜，
    且被告確有從事轉譯圖文工作，除傳送網路轉帳交易明細擷
    圖予「mi_0000000000」外，亦彙整各次交易之時間、金額
    、總額予「mi_0000000000」；又雖被告原應徵配音員工作
    ，實際從事轉譯圖文及財務工作，然據通訊軟體Line對話紀
    錄之擷圖（見原審卷一第48頁）所示，被告於109年5月25日
    18時56分許至58分許相繼傳送內容為：「但老師怎麼會跟我
    說打字的」、「我想了解的是配音員」等訊息予「Ching」
    ，「Ching」回以：「好哦」、「你要跟他說要做配音員」
    、「他才知道你要做那一樣工作哦」、「不過其實兩樣工作
    可以同時做」等訊息，是被告辯稱：當時認為這就是一份工
    作及當時單純想應徵配音員工作，但對方說每個人進來都做
    基層工作，之後才會做配音員等語，均非無稽；③被告先後
    依「Saturday」之指示，以其申辦之中華郵政帳號00000000
    000000號帳戶將「入職費」1,090元匯款至國泰世華商業銀
    行帳號000000000000號帳戶內；次依「小艾老師」之指示，
    以其申辦之合作金庫商業銀行帳號0000000000000號帳戶將
    「升級會員費」998元匯款至中國信託商業銀行00000000000
    0號帳戶內；復依「妮妮」之指示，以其申辦之中華郵政帳
    號00000000000000號帳戶將「押金」2,300元匯款至中國信
    託商業銀行000000000000號帳戶內，致己受害，顯見被告給
    付前揭費用至詐欺集團成員指定帳戶，實與一般求職遭詐騙
    之人無異；且本案告訴人陳○于、江○俞及被害人楊○蓁於警
    詢之供述，其等均因求職受騙，過程亦與被告上述情況相當
    ，匯款金額亦大皆為「入職費」1,090元（或1,088元、1,10
    0元）、「升級會員費」998元、「押金」2,300元，益徵被
    告應係遭同一詐欺集團以求職名義詐騙之被害人；④被告經
    通知其帳戶遭列為警示帳戶後，旋聯繫「mi_0000000000」
    要求其說明，所為與一般人發現自己受騙而立即求證之反應
    相符，並以被告曾受有相當之教育，且已出社會工作，非毫
    無社會經驗之人，卻仍依「mi_0000000000」指示提供帳戶
    帳號及轉帳，所為雖明顯有疏失，然亦不能僅因被告有相當
    學識或經歷，即逕謂主觀上有參與詐欺取財犯罪或幫助詐欺
    取財犯罪之不確定故意等節（詳見原審判決理由欄㈠至㈥）
    。況查，現今社會網路功能發達，日常生活大小事幾乎均可
    利用網路達成，故民眾認為可以網路求職、工作、打卡等亦
    非無可能，自不能遽推論以LINE或在臉書求職、提供帳戶或
    轉匯款項予他人，即對於可能為詐欺犯行之事實為有預見，
    檢察官上訴意旨雖以被告之求職、受聘用過程與一般求職過
    程有異，且又由配音員轉為財務工作人員，並提供自身帳戶
    迅速轉手匯款等，而認定被告有幫助詐欺之不確定故意云云
    ，然對於社會上人事物之警覺性與風險評估，本因人而異，
    且詐騙手法日新月異，詐欺集團成員個個能言善道、鼓舌如
    簧，盡其能事虛捏誆騙，是否受騙實與個人教育、智識程度
    、社會背景非必然相關，又依前揭被告所提出臉書社團廣告
    及LINE對話紀錄截圖始末即可知，被告曾向暱稱「Ching」
    之人稱:「你們一直加來加去，換了很多人」、「我都亂掉
    了」、「我要把握分秒賺錢的機會，孩子要開刀籌錢中」（
    見原審卷第49頁），顯見被告當時確實需款孔急，始鬆懈其
    戒心，此與常人心態並無重大悖離，甚而於所稱應徵工作過
    程中，陸續依「Saturday」、「小艾老師」及「妮妮」之指
    示，繳交「入職費」1,090元、「升級會員費」998元及「押
    金」2,300元至不同之帳戶，猶未能察覺該等先繳費再工作
    之模式與一般正常工作有異，相較於告訴人江○俞於警詢中
    所稱:其遭「小艾老師」要求匯入988元之升級費用後，又遭
    暱稱為「妮妮」之人要求匯款2,300元作為押金時，即覺察
    有詐，而未繳交等語（見警卷第35至39頁）及被害人楊○蓁
    於警詢中所稱:其因謀職而遭要求先繳交1,088元，嗣又被要
    求998元升級費，之後又要其加入另外一個人，該人又要求
    其轉帳，故察覺有異而未再依照對方指示轉帳等語（見警卷
    第41至44頁），即可知其等遭遇過程如出一轍，應均同屬遭
    詐欺集團成員詐欺而提供帳戶之被害人，惟人之逢事，因各
    自情境有異，判斷力即未必均一，其後反應互有不同，亦不
    當然不會遭受詐騙，此乃一般論理法則，更是社會經驗法則
    。
㈣、被告係因透過通訊軟體應徵配音員之工作，其後雖轉為財務
    工作，惟均係為取得工資，始將其帳戶之帳號告知他人，此
    與一般應徵工作，須提供帳戶號碼予資方，以利資方匯入薪
    資之常情並無相違，且本案被告之行為態樣並非將帳戶之存
    摺、提款卡或密碼交付與不認識之人，容任他人取得完全之
    帳戶使用權限，型態尚與販賣、交付金融帳戶存摺、提款卡
    或密碼不同，亦與被告前案遭判處罪刑者（見原審卷第21至
    34頁）有異。被告或疏未詳查對方公司之真實性及人員之真
    實身分，然被告如同本案告訴人或被害人般，誤信詐欺集團
    成員說詞，進而聽從詐欺集團成員指示配合提供帳戶並從事
    轉匯之行為，則被告是否可以預見匯入自己帳戶之不明款項
    係詐欺所得，已有可疑，無從遽以被告從事前開行為即逕認
    被告主觀上有幫助詐欺取財之犯意。
㈤、據此，本院衡酌本件檢察官所舉前開證據，尚無法使本院形
    成被告確有檢察官所指幫助詐欺取財犯行之有罪心證。原判
    決對於卷內訴訟資料，均已逐一剖析，參互審酌，仍無從獲
    得有罪之心證，因而為有利被告之認定，於法核無違誤。檢
    察官上訴指摘原判決無罪諭知為不當，僅係就原審依職權為
    證據取捨及心證形成之事項，重為爭執，故其上訴為無理由
    ，應予以駁回。
據上論斷，應依刑事訴訟法第373條、第368條，判決如主文。
本案經檢察官黃彥凱提起公訴，檢察官吳政洋提起上訴，檢察呂
幸玲官到庭執行職務。
中　　華　　民　　國　　111 　年　　1 　　月　　5 　　日
                  刑事第五庭    審判長法  官  簡志瑩
                                      法  官  張盛喜
                                      法  官  陳美燕
以上正本證明與原本無異。
不得上訴。
中　　華　　民　　國　　111 　年　　1 　　月　　5 　　日
                                      書記官  洪以珊

附件:
臺灣屏東地方法院刑事判決
                                     109年度原易字第87號
公　訴　人　臺灣屏東地方檢察署檢察官
被　　　告　林詩涵　
                   
                   
指定辯護人　本院公設辯護人　張宏惠
上列被告因詐欺案件，經檢察官提起公訴（109 年度偵字第9642
號），本院判決如下：
    主  文
林詩涵無罪。
    理  由
一、公訴意旨略以：被告林詩涵明知無正當理由徵求他人提供金
    融帳戶者，極有可能利用該等帳戶為與財產有關之犯罪工具
    ，而可預見金融帳戶被他人利用以遂行詐欺犯罪，竟仍容任
    所提供之金融帳戶可能被利用，造成詐欺取財結果之發生，
    而基於幫助他人實施詐欺取財犯罪之不確定故意，於民國10
    9 年6 月3 日起，將其申辦使用之中國信託商業銀行帳號00
    0-000000000000號帳戶（下稱本案帳戶）提供予真實姓名、
    年籍不詳之成年人使用。嗣該成年人與所屬詐欺集團成員即
    共同意圖為自己不法之所有，基於詐欺取財之犯意聯絡，分
    別為下述行為：
  ㈠於109 年5 月31日某時，假冒網路徵職人員，以通訊軟體Lin
    e、米聊向告訴人陳○于佯稱：入職需先繳納工作保險新臺幣
    （下同）1,100 元、升級雲端空間998 元、接單押金2,300 
    元云云，致告訴人陳○于陷於錯誤，乃依指示於109 年6月3 
    日22時許，陸續轉帳匯款1,100 、998 、2,300 元至本案帳
    戶。
  ㈡於109 年6 月2 日9 時許，假冒網路徵職人員，以通訊軟體L
    ine向告訴人江○俞佯稱：入職需先購買平台服務器1,088元
    、繳納升級雲端空間998 元、接單押金2,300 元云云，致告
    訴人江○俞陷於錯誤，乃依指示於109 年6 月3 日17時11分
    許，陸續轉帳匯款1,088 、988 、10元至本案帳戶。
  ㈢於109 年6 月4 日22時許，假冒網路徵職人員，以社群軟體I
    G向被害人楊○蓁佯稱：入職需先購買平台服務器1,088 元、
    繳納會員升級費用998 元云云，致被害人楊○蓁陷於錯誤，
    乃依指示於109 年6 月4 日23時許，陸續轉帳匯款1,088、9
    98 元至本案帳戶。
  ㈣被告復於109 年6 月3 日至6 日間，將告訴人陳○于、江○俞
    、被害人楊○蓁於稍早匯入本案帳戶之款項，以網路轉帳方
    式自本案帳戶轉入案外人蘇○雯（涉犯幫助詐欺取財犯行，
    另經臺灣基隆地方檢察署為不起訴處分）申辦使用之中國信
    託商業銀行帳號000-000000000000號帳戶（下稱蘇○雯帳戶
    ）中；復由蘇○雯再行轉入詐欺集團成員指定帳戶中。因認
    被告係涉犯刑法第30條第1 項、第339 條第1 項之幫助詐欺
    取財罪嫌等語。
二、犯罪事實應依證據認定之，無證據不得認定其犯罪事實；不
    能證明被告犯罪者，應諭知無罪之判決，刑事訴訟法第154
    條第2 項、第301 條第1 項分別定有明文。次按檢察官對於
    起訴之犯罪事實，應負提出證據及說服之實質舉證責任。倘
    其所提出之證據，不足為被告有罪之積極證明，或其指出證
    明之方法，無法說服法院以形成被告有罪之心證者，應貫徹
    無罪推定原則，刑事妥速審判法第6 條亦有明定。
三、公訴人認被告涉犯刑法第30條第1 項前段、第339 條第1 項
    之幫助詐欺取財罪嫌，係以告訴人陳○于、江○俞、被害人楊
    ○蓁於警詢時證述、本案帳戶開戶基本資料及交易明細資料
    、告訴人陳○于、江○俞及被害人楊○蓁提出之轉帳交易明細
    、對話紀錄等證據，為其主要之論據。
四、訊據被告固坦承其將本案帳戶之帳號提供給通訊軟體米聊暱
    稱「mi_0000000000 」之成年人（下稱「mi_0000000000 」
    ），並依指示將告訴人陳○于、江○俞、被害人楊○蓁匯入本
    案帳戶之款項，以網路轉帳方式轉入蘇○雯帳戶等事實，惟
    堅詞否認有何幫助詐欺取財犯行，辯稱：我在社群軟體Face
    book上看到徵才廣告貼文，我為應徵配音員而依該貼文內容
    透過通訊軟體Line加入工作群組，對方要求我繳入職費1,09
    0 元、升級會員998 元、返款任務租金及購買伺服器升級雲
    端費用2,300 元後，改以通訊軟體米聊與「mi_0000000000 
    」聯繫並開始工作。一開始我的工作是打字員，工作內容是
    將小說、圖片轉譯成文字檔，之後轉為財務工作，工作內容
    為提供本案帳戶帳號收款，收到款項後5 分鐘內轉到另個帳
    戶，「mi_0000000000 」會將匯款明細傳給我統整資料，所
    以我認為這就是一份工作。嗣因我要匯款給總財務，發現無
    法匯出而打電話詢問中國信託商業銀行客服人員後，才知道
    本案帳戶被列為警示帳戶，我向「mi_0000000000 」詢問公
    司資料，但「mi_0000000000 」遲遲沒有提供並封鎖我等語
    。辯護人為其辯護稱：被告就本案客觀事實不否認，否認其
    有幫助犯詐欺取財之犯意。觀諸被告提供與對方之對話紀錄
    擷圖，被告應徵工作時，依對方要求匯款1,100 元、998元
    、2,300 元至指定帳戶，與本案告訴人陳○于、江○俞、被害
    人楊○蓁被詐騙金額相同，一般幫助詐欺案件之嫌疑人將金
    融帳戶、提款卡交給詐欺集團後只為獲取酬勞，不會再匯款
    給詐欺集團，然本案被告有前揭匯款情形，顯與一般幫助詐
    欺案件不同。又被告被詐欺集團利用之過程與告訴人陳○于
    、江○俞、被害人楊○蓁被詐騙過程大同小異，告訴人陳○于
    亦加入網路公司並提供其金融帳戶轉帳，然業經臺灣士林地
    方檢察署檢察官以109 年度偵字第15076 號為不起訴處分，
    顯見該案檢察官認為告訴人陳○于係被害人，足徵被告實同
    為遭人詐騙之被害人。綜上，被告主觀上無幫助犯詐欺取財
    之犯意等語。經查：
  ㈠告訴人陳○于、江○俞、被害人楊○蓁確有如公訴意旨所認遭詐
    欺集團成員詐騙並分別匯款至本案帳戶等情，業經證人陳○
    于、江○俞、楊○蓁於警詢時證述明確（見警卷第31至44頁）
    ，並有活存明細查詢、中華郵政存簿儲金簿交易明細影本、
    中國信託自動櫃員機交易明細、社群軟體Facebook廣告貼文
    各1 份、金融機構聯防機制通報單2 份、內政部警政署反詐
    騙諮詢專線紀錄表、受理詐騙帳戶通報警示簡便格式表各3 
    份、轉帳明細擷圖6 份、通訊軟體Line對話紀錄擷圖27張附
    卷可查（見警卷第83至101 、111 至145 、153 至164 頁）
    ，被告對此亦不爭執（見院卷一第267 至269 頁），此部分
    事實，首堪認定。又被告確有開立本案帳戶，並於109 年5 
    月27日某時提供本案帳戶之帳號000-000000000000號給「mi
    _0000000000 」，且依「mi_0000000000 」指示將告訴人陳
    ○于、江○俞、被害人楊○蓁所匯入本案帳戶之款項，分別以
    網路轉帳之方式轉入蘇○雯帳戶內等事實，業據被告自承在
    卷（見警卷第13至25頁，院卷一第267 至269 頁），並有本
    案帳戶之開戶資料、存款交易明細各2 份、被告與「mi_000
    0000000 」以通訊軟體米聊對話紀錄擷圖1 份附卷可證（見
    警卷第167 至191 、195 至209 頁，院卷一第85至105 頁）
    ，此部分事實，堪以認定。依上，被告確有提供本案帳戶帳
    號給「mi_0000000000 」並依其指示將告訴人陳○于、江○俞
    、被害人楊○蓁遭詐欺集團成員詐騙而匯入本案帳戶之詐欺
    犯罪所得，轉匯至蘇○雯帳戶，使詐欺集團成員取得詐欺犯
    罪所得，亦可認定。被告所為，固使詐欺集團取得詐欺犯罪
    所得，然依被告所辯，其係因工作而依「mi_0000000000 」
    之指示提供本案帳戶帳號及轉帳等語。是以，被告應否成立
    詐欺取財罪或為該罪之幫助犯，自應視被告主觀上犯意如何
    ，以定其行為責任。
  ㈡被告供稱係因見社群軟體Facebook上徵才貼文而應徵配音員
    工作，並以通訊軟體Line聯繫對方並加入工作群組等語（見
    院卷一第267 至269 頁），經對照被告提出之通訊軟體Line
    對話紀錄擷圖3 紙張（見院卷一第46頁），顯示被告以通訊
    軟體Line與暱稱為「Ching 」之成年人（下稱「Ching 」）
    聯繫，先轉貼自稱「Ching Ching 」之人在社群軟體Facebo
    ok上內容為「誠徵配音員……一天$1000 以上# 會說話即可……
    一台手機即可開始工作……有興趣＋IG：@popcorn_yc……學生上
    班族寶媽……# 真的辦得到#24 小時內到帳」之擷圖後，傳送
    內容為：「想了解」之訊息，「Ching 」回以：「妳好，請
    問妳是哪裏人？（香港／澳門／台灣／馬來西亞／中國）」、「
    那接下來我給你介紹一下配音員的工作。配音員的工作就是
    為小說配音、為各種短視頻配音、替角色配制聲音、為影視
    作品加入負責內容說明、表達角色心中想法的旁白、現場收
    音出現錯漏的補配。可供選擇的語言：有粵語／英文／普通話
    ／馬來西亞語／日語／韓語／泰語等等語言可以隨意選擇。配音
    員的工資會根據兩個准則而有所調整１是讀本的字數２是所需
    用的時間。當讀本字數愈多，工資自然會愈高，因為字數愈
    多的讀本需要更多時間配音。10至20秒的錄音，工資：5-10
    人民幣。我們有彈性繳交時間，你可以根據自己的時間去接
    工作（把錄音交給老師後老師核對完當天就會發薪金，各個
    國家按照匯率來計算～）。工資發放方式：台灣有銀行、郵
    局、現金袋（現金袋要提供超商地址，我們寄現金給你）。
    香港可以微信、支付寶、銀行轉賬等。新加坡、馬來西亞等
    地區可以bank in 給你，也可微信。如果沒有什麼問題的話
    ，我給你介紹下任務流程」等訊息等情，則被告辯稱其因見
    社群軟體Facebook上徵才貼文，故而以通訊軟體Line與對方
    聯繫應徵工作事宜等語，尚非無據。
  ㈢又「Ching 」先向被告說明配音員工作內容後即介紹被告與
    通訊軟體Line暱稱為「Saturday」之成年人（下稱「Saturd
    ay」）聯繫，「Saturday」向被告說明轉譯圖文、故事之工
    作內容及辦理入職方式，再介紹被告與通訊軟體Line暱稱為
    「小艾老師」之成年人（下稱「小艾老師」）聯繫，「小艾
    老師」向被告解釋會員級別差異，復介紹被告以通訊軟體Li
    ne與暱稱為「妮妮」之成年人（下稱「妮妮」）聯繫，「妮
    妮」自稱為手稿老師、返款老師，並協助被告安排入職，又
    請被告加入通訊軟體米聊暱稱為「凌闊」之成年人（下稱「
    凌闊」）聯絡，「凌闊」僅將被告加入通訊軟體米聊名稱為
    「普通工作三群」之群組，並由暱稱為「0000000000」之成
    年人（下稱「0000000000」）負責交辦轉譯圖文工作事宜，
    又「0000000000」轉而介紹被告應徵財務工作後，被告以通
    訊軟體米聊與「mi_0000000000 」聯繫財務工作等情，觀之
    通訊軟體Line對話紀錄擷圖、米聊對話紀錄擷圖各1 份（見
    院卷一第46至105 頁）顯示：「Ching 」於109 年5 月17日
    13時42分許至同年月20日9 時10分許相繼傳送內容為：「任
    務流程是這樣的：⑴先選擇語言〔粵語／英文／普通話／馬來西
    亞語／日語／韓語／泰語等等語言〕，等於選取任務。系統上會
    每天準時發布任務，只要照著讀就OK。沒有時間限制，薪金
    會按時間計算。⑵每天早上10點到晚上12點都一直發任務，
    可以按照妳個人時間接任務。⑶完成後上傳到平台系統，備
    份完成後半小時內發放工資！⑷職員要求：有責任心、態度
    良好、必須保密文稿內容，禁止外洩，準確率達到90% 以上
    ＋誠信。⑸跟老師溝通後，想離開隨時可以離開。沒有問題的
    話，我給你介紹一下我們的福利」、「福利& 入職手續。由
    於現在旺季任務量大需要更多的人來工作，所以需要你先做
    一個宣傳，宣傳後給妳辦理入職。而且入職送一部手機和專
    用聲卡設備，大叔也可以秒變蘿莉音，給你的聲音增加自信
    。不管有沒有人詢問都可以，只是宣傳壹下。也不是每天都
    要宣傳，只需要宣傳這壹次就行了。妳能接受嗎？」、「誠
    徵配音員……一天$1000 以上# 會說話即可……一台手機即可開
    始工作……有興趣＋Line：000000000 ……IG：@popcorn .yc……
    學生上班族寶媽……# 真的辦得到#24 小時內到帳」、「把這
    發在朋友圈／IG貼文/FB 夠9 個社團／18個朋友也可以。選擇
    其中一種方式宣傳就可以啦。好了截圖給我哈」、「回饋公
    司員工。激勵新人認真工作。公司舉辦了入職手機活動。入
    職送手機……」、「現在請聯絡你的專屬老師LINE：@Igm9933
    z 。請先告訴老師【介紹人是：爆米花，所屬隊伍：5 隊要
    做稿件錄入工作】發完之後截圖給我確認，接下來有什麼問
    題你都可以問老師」等訊息；「Saturday」於109 年5 月20
    日9 時27分許至同年月25日13時36分許傳送內容為：「您好
    ，歡迎來到網賺團隊，我是你的接待老師：甜心，現在由我
    為您辦理入職手續，辦理入職後，電腦、手機、平板都可以
    工作哦~ 現在把你的介紹人和所屬隊伍發給我，順便告訴我
    ，你來自哪裡？如果回復不及時，請耐心等候，謝謝配合工
    作！」之訊息，被告回以：「介紹人是：爆米花，所屬隊伍
    ：5 隊要做稿件錄入員」之訊息後，「Saturday」傳送內容
    為：「稿件錄入員：工作內容就是幫作家把手寫稿件錄入成
    電子版，下面給你講一下工作流程，工作要求及薪資待遇：
    《工作要求》：稿件錄入員正確率需要95% 以上。如果正確率
    低於95 %，會需要返工修改。返工期限為1 天，如果一天內
    沒有重新上傳審批此單作廢，無薪資。若返工兩次後還是不
    合格，此單作廢，無薪資。（作廢單會迴收發放給其他會員
    ）。《錄入APP 軟體要求》：所有能以文檔形式傳送的APP 軟
    體都可以！如：word，記事本，wps 。《薪資待遇》：會員薪
    資張數計算，一張稿件的價格在200-500 台幣之間（具體的
    根據商家出的價格為准）。《運作流程》你找任務老師接單。
    完成任務後發送到任務老師郵箱，並將傳送成功的截圖發給
    老師確認。任務老師將你完成的任務單上傳至云儲存空間等
    待商家審批。審批通過，老師核算薪資，發放到你的賬戶。
    審批不通過，老師會通知妳修改後重新發」、「加一下網賺
    老師LINE :@113aolok 。歡迎成為普通會員。後續還有一個
    高級會員，我也是高級會員。高級會員賺的更多。加油。去
    工作吧」等訊息；「小艾老師」於109 年5 月25日13時38分
    許起至同年月26日11時6 分許傳送：「你好，今後你所有的
    工作任務和學習都在這裡進行。請先將你的入職申請表發給
    我」、「能來到這裡的，都是交了費用，已經成為了我們平
    臺的一份職員，有資格在我們平臺學習，工作。我們平常的
    工作都會有專業的老師手把手的教學。包教包會。現在咱門
    平臺分為2 種後臺身份，一種是初級後臺一種是高級後臺。
    接下來我將給你講解這兩種後臺的工作方式」、「第一種是
    新人身份（初級會員）。如下：1 : 由於是新會員，不確定
    能否真心想做這個崗位，所以開通的是試用雲空間，容量較
    小，隻能上傳1-2 份稿件。因為容量小所以完成任務上傳後
    等待審核期間不能再接別的單子，審批通過後沒有問題等待
    發放薪資，薪資發放完成後才能繼續接單。2 : 試用會員需
    要接受培訓每天8 小時連續學習15天。3 : 接任務需要自己
    墊付230 馬幣作為押金給商家，做完任務加上傭金一起返款
    給你」、「第二種是正式身份，需要升級云空間。⒈大容量
    云儲存空間，不受單數限制，可以無限上傳審核，審核期間
    可以繼續別的任務。⒉不需要接受15天培訓（高級會員有老
    師教你做任務。）⒊免去押金230 馬幣。⒋正式會員薪資比初
    級會員薪資高50 %，最後支付125 馬幣升級高級會員，工作
    做完後十天即可返款500 馬幣到您帳戶」、「請仔細看一下
    上面說的兩種會員身份。第一種普通會員，就是你現在的身
    份，需要進行培訓15天後參與工作（還需付費230 馬幣押金
    ），高級會員直接參與工作，需要進行升級操作。（不需要
    押金。）自己選擇一下」、「好了，這是群管理里的任務返
    還老師line@ :@zgs7951r前面有個@ 添加他找他任務返款」
    等訊息；「妮妮」於109 年5 月26日11時15分許起至同日15
    時37分許傳訊內容為：「你好，請問你應聘的什麼工作呢？
    」、「Hi~ 我是妮妮，非常榮幸你能選擇我們，我是你們的
    手稿老師和返款老師，希望我們能愉快的合作！！請把你的
    會員資料登記申請表發給我」、「根據你的會員資料了解，
    你現在是升級了本平台的服務器，可以無限制的上傳任務。
    你現在有一個返款任務，你開通服務器的費用是可以返款的
    ，這個返款任務需要300 馬幣押金，完成任務就可以退還以
    前所有的已繳納的費用」、「歡迎加入我們團隊@ 1,首先請
    你下載一個米聊，（去應用商店就能下載或者點擊鏈接下載
    ）……2,請添加老師ID（老師是邀請你進群接任務）：老師米
    聊id :0000000000。請放心喲，不需要任何費用，也不再需
    要再添加其他人（老師是每天上午八點通過好友，中午12點
    通過好友，晚上十二點以前通過好友。邀請進群）」等訊息
    ；「凌闊」於109 年5 月26日某時傳送內容為：「新加入的
    會員注意看我接下來說的！！不看明白就到處瞎問，別怪我
    罵你傻逼！不看明白接不到任務你自己活該！不看明白就到
    處罵人請你趕緊滾蛋！重點：進群後不要隨便加好友！不要
    隨便加好友！不要隨便加好友！入群後之前的老師將不在負
    責你的任何事情，有任何問題找任務老師諮詢！我只負責邀
    請進群，不負責工作事宜。規則規章都寫在群公告上面，不
    明白的請先看群公告。群公告在群消息窗口右上角，點開自
    己找！任務是找任務老師領取，接任務時間是中午十二點開
    始到晚九點結束，任務老師會在群裡喊話發放任務。周六日
    公休沒任務。任務老師祇有一個！名字就叫做任務老師，群
    管理員列表可見。不用加好友，直接點擊老師頭像私聊即可
    ！另外不管原因是什麼，祇要你退群了二十天之後再找我重
    新入群。有什麼關於群組的問題可以找我，工作問題找任務
    老師！看到後會回復。工作愉快。」之訊息，被告遂於109 
    年5 月27日某時加入名為「普通工作三群」之群組，並於10
    9 年5 月27日某時起開始傳送數個故事章節內容予「000000
    0000」，「0000000000」於同日向被告傳送：「財務組有個
    崗位空缺你有興趣沒，不再收取任何費用，主要是收發薪水
    ，不需要你墊付，一天大概可以賺1000元左右」之訊息，被
    告回以：「好」之訊息，「0000000000」再傳送：「加工作
    老師米聊賬號：0000000000」、「備註應聘財務組工作」等
    訊息，隨後被告仍持續傳送數個故事章節內容予「00000000
    00」，「0000000000」於109 年5 月29日某時回以：「你做
    財務工作了，這邊把你移除啦，有問題諮詢財務老師」之訊
    息，「mi_0000000000 」於109 年5 月27日某時以通訊軟體
    米聊傳訊：「要瞭解財務工作麼」、「做財務的基本條件是
    有郵局或者銀行帳戶，並且以開通網路銀行（手機）轉賬功
    能。你符合麼？」等訊息，被告回以：「符合」之訊息，「
    mi_0000000000」說明工作內容：「做財務要專心，職責就
    是收款，發薪。老師給你分配單子，老師會在群裡給你傳匯
    款明細，你需要做的就是看一下有沒有正確入賬，有沒有都
    要跟老師說，如果有，就轉給總財務，然後明細傳給我。總
    財務賬戶等你上工後我會給你。薪資0000-0000 臺幣不等。
    主要看處理效率。具體細節會慢慢教你。你要做麼」、「填
    寫一下信息發給我：銀行名稱：分行：代號：賬號：戶名：
    lineID：移動電話：」等訊息，被告回以：「好」、「我要
    做」，並提供本案帳戶帳號予「mi_0000000000 」，「mi_0
    000000000 」於109 年5 月29日某時傳送內容為：「意思是
    如果會員付款給你，你查收有無正確後跟老師回報，轉給總
    裁務，然後將明細轉給我，每天的薪資我會給你覆算清楚後
    告知你，並發放，是這樣」、「老師給你分配單子，如果有
    會員付款老師會在群里給你傳匯款明細，你需要做的就是看
    一下有沒有正確入賬，有沒有都要跟老師說。如果有，就轉
    給總裁務，然後明細傳給我。總財務賬戶等你上工后我會給
    你」等訊息，被告回以：「那入帳的到我帳戶的錢，要轉到
    哪裡呢？」、「那我了解了，可以上工了」等訊息，「mi_0
    000000000 」於109 年6 月2 日某時傳送：「已經安排你上
    工了，你注意留意群消息，收到單子後轉給總財務，然後明
    細傳給我。以下需要注意：⒈老師在群裡跟你對單，你回復
    老師要艾特老師。⒉如果老師同時找你對多單，回復老師的
    時候要說幾單都收到或者沒收到。⒊薪資12點統一給你結算
    。⒋收到單子可以直接先入賬，之後在慢慢對賬。⒌對賬後五
    分鐘之內入賬。⒍入賬後轉給總財務的水單明細發給我。⒎離
    職要提前三天跟我講。明白麼」之訊息，被告隨後即傳送網
    路轉帳交易明細擷圖數張予「mi_0000000000 」，同時彙整
    前揭交易明細擷圖內時間、金額、總額等情，有被告提供之
    通訊軟體Line對話紀錄擷圖、米聊對話紀錄擷圖各1 份存卷
    可查（見院卷一第46至105 頁），綜上，考量「Ching 」、
    「Saturday」、「小艾老師」、「妮妮」、「凌闊」、「00
    00000000」、「mi_0000000000 」分別與被告談論工作內容
    、公司福利、薪資等事宜，且被告確有從事轉譯圖文工作，
    除傳送網路轉帳交易明細擷圖予「mi_0000000000 」外，亦
    彙整各次交易之時間、金額、總額予「mi_0000000000 」，
    則被告辯稱：我當時認為這就是一份工作等語（見院卷二第
    240 頁），顯非無稽。又雖被告原應徵配音員工作，實際從
    事轉譯圖文及財務工作，然據通訊軟體Line對話紀錄擷圖2 
    張（見院一卷第48頁）所示，被告於109 年5 月25日18時56
    分許至58分許相繼傳送內容為：「但老師怎麼會跟我說打字
    的」、「我想了解的是配音員」等訊息予「Ching 」，「Ch
    ing 」回以：「好哦」、「你要跟他說要做配音員」、「他
    才知道你要做那一樣工作哦」、「不過其實兩樣工作可以同
    時做」等訊息，則被告辯稱：我當時單純想應徵配音員工作
    ，但對方說每個人進來都做基層工作，之後才會做配音員等
    語（見院卷二第240 頁），亦有跡可循。
  ㈣復參以被告先依「Saturday」之指示，於109 年5 月24日21
    時44分許，以其申辦之中華郵政帳號00000000000000號帳戶
    將「入職費」1,090 元匯款至國泰世華商業銀行帳號000000
    000000號帳戶內；次依「小艾老師」之指示，於109 年5 月
    26日0 時29分許，以其申辦之合作金庫商業銀行帳號000000
    0000000 號帳戶將「升級會員費」998 元匯款至中國信託商
    業銀行000000000000號帳戶內；復依「妮妮」之指示，於10
    9 年5 月26日14時59分許，以其申辦之中華郵政帳號000000
    00000000號帳戶將「押金」2,300 元匯款至中國信託商業銀
    行000000000000號帳戶內等節，有國泰世華商業銀行存匯作
    業管理部110 年4 月26日國世存匯作業字第1100062938號函
    暨開戶資料、交易明細、中華郵政股份有限公司110 年6 月
    28日屏營字第1100000392號函暨開戶資料、客戶歷史交易清
    單、合作金庫商業銀行潮州分行110 年6 月2 日合金潮州字
    第1100001629號函暨開戶資料、交易明細、中國信託商業銀
    行股份有限公司110 年4 月21日中信銀字第11022483910072
    2 號函暨開戶資料、交易明細各1 份、通訊軟體Line對話紀
    錄擷圖5 張可佐（見院卷一第51、54至56頁，院卷二第25至
    45、59、63至111 、137 至141 、181 至185 頁），倘被告
    知悉前揭與其通訊之人係詐欺集團成員，豈會匯款予該詐欺
    集團，致己受害，是被告給付前揭費用至詐欺集團成員指定
    帳戶，實與一般求職遭詐騙之人無異。再酌以告訴人陳○于
    於警詢時陳稱：我於109 年5 月31日以通訊軟體Line與暱稱
    「typing小幫手」之人聯繫，對方詢問我是不是應徵打字員
    ，介紹我與暱稱為「august」之接待老師聯繫，接待老師幫
    我辦理入職手續，我先將工作保險費1,100 元匯至本案帳戶
    ，再加入暱稱為「小艾老師」之網賺老師並將升級雲端空間
    費用998 元匯至本案帳戶，又加入暱稱為「妮妮」之任務返
    還老師，「妮妮」要求我再匯款2,300 元之接單押金至本案
    帳戶。嗣後對方要我下載通訊軟體米聊，並加入暱稱為「凌
    闊」之老師，由「凌闊」帶我加入名稱為「普通工作2 群」
    之群組，並加暱稱為「0000000000」之任務老師為好友後開
    始從事打字工作，之後任務老師問我要不要當財務，就加入
    暱稱為「0000000000」之秘書為好友，對方要求我以我的金
    融帳戶收到款項後，5 分鐘內匯款給總財務，直至109 年6
    月13日去領錢時發現帳戶不能領錢，打電話詢問客服才發現
    被騙等語（見警卷第31至34頁）；告訴人江○俞於警詢時指
    稱：我於109 年6 月2 日在網路上應徵打字員工作，以通訊
    軟體Line與暱稱為「小櫻」之人聯繫，我的工作內容是繕打
    一些老師的手稿或網路小說，有英文、簡體、繁體，自由選
    擇字體，「小櫻」要求我幫他發文宣傳，之後就可入會，然
    後再要求我加入暱稱為「怡馨」之老師，「怡馨」叫我購買
    網路平台，入職後接6 次單，就可以拿回繳交的費用，我便
    依指示將1,088 元匯入本案帳戶，之後再加入暱稱為「小艾
    老師」之人，「小艾老師」說要升級雲端空間及升級會員，
    故我再將988 元匯至本案帳戶，之後介紹我加入暱稱為「妮
    妮」之人，「妮妮」說第一次接的任務是比較重要的稿件，
    要我匯款2,300 元作為押金，但我覺得這是詐騙，故2,300
    元我沒有繳等語（見警卷第35至39頁）；被害人楊○蓁於警
    詢時稱：我於109 年6 月4 日在社群軟體IG上看到求職訊息
    ，而以社群軟體IG向暱稱為「瑤瑤」之人聯絡，對方告訴我
    如何接稿及相關工作說明，並要求我購買一次平台服務器，
    我便匯款1,088 元至本案帳戶，後來對方要求我以通訊軟體
    Line加入暱稱為「小艾老師」之人，對方說要我匯款998 元
    升級直接做任務，我便轉帳998 元至本案帳戶，之後又要我
    加入另外一個人，該人又要求我轉帳，我察覺有異而未再依
    照對方指示轉帳等語（見警卷第41至44頁），核與被告所稱
    ：我繳了入職費1,090 元、升級會員998 元、返款任務租金
    即購買伺服器升級雲端費用2,300 元後開始工作等語（見院
    卷一第267 至269 頁）等情形相當，益徵被告應同為遭同一
    詐欺集團以求職名義詐騙之被害人，是被告辯稱其係遭詐欺
    集團成員詐騙始會提供本案帳戶帳號並依指示轉匯本案帳戶
    內款項等語，應屬可信。
  ㈤衡以被告於本院準備程序時自陳：因為我要以本案帳戶網路
    銀行匯款給總財務，發現無法匯款，遂打電話詢問中國信託
    商業銀行，客服人員說本案帳戶已被列為警示帳號，我就去
    跟「mi_0000000000 」要公司資料，但他遲遲沒有給我、封
    鎖我等語（見院卷一第267 至269 頁），核與通訊軟體米聊
    對話紀錄擷圖6 張（見院卷一第104 、105 頁）顯示：被告
    於109 年6 月8 日某時相繼傳送：「我變警示帳號」、「怎
    麼辦」、「被警方檢舉」、「請問妳們怎麼處理」、「如果
    警方問我為什麼做財務組」、「什麼公司」、「有什麼證據
    是正規公司」、「妳們是什麼公司」、「有沒有可以證明的
    」等訊息，「mi_0000000000 」則回以：「那就去，瞭解一
    下情況，祇有瞭解具體情況才能處理啊」、「你這樣子說也
    說不清楚」、「看一下是不是有什麼誤會」、「需要什麼資
    料麼」、「超凡網路科技呀」、「你什麼時候去」、「那我
    需要找領導要一下，給我資料了再傳給你」等訊息，被告再
    傳送：「好」、「等妳的資料」等訊息，嗣被告於109 年6
    月9 日、10日、13日分別傳送：「請問資料呢」、「？」、
    「東西呢」等訊息，均未獲「mi_0000000000 」置理等節相
    符，有被告提供之通訊軟體米聊對話紀錄擷圖6 張在卷足憑
    （見院卷一第104 、105 頁），可見被告經通知本案帳戶遭
    列為警示帳戶後，即驚覺「mi_0000000000 」恐係以工作機
    會為由騙取其提供本案帳戶帳號及轉帳後，旋聯繫「mi_000
    0000000 」要求其說明，所為與一般人發現自己受騙而立即
    求證之反應相符。據此，實難謂被告主觀上配合詐欺集團從
    事詐欺取財犯罪之意。
  ㈥行為人對於構成犯罪之事實，預見其發生而其發生並不違背
    其本意者，以故意論。刑法第13條第2 項定有明文。其成立
    要件不僅要求行為人主觀上須有犯罪構成要件事實之預見外
    ，尚須具備就構成要件實現之結果不違背其本意等二要素。
    經查，被告係78年2 月21日生，有個人戶籍資料（完整姓名
    ）查詢結果1 紙可查（見院卷一第19頁），可知被告於提供
    本案帳戶帳號及轉帳之時，已年滿31歲，且被告自承：我是
    大學畢業，研究所肄業後才開始工作，目前在屏基醫院做護
    理師等語（見院卷一第267 至269 頁），可知被告曾受有相
    當之教育，且已出社會工作，當非毫無社會經驗之人，其於
    不知「Ching 」、「Saturday」、「小艾老師」、「妮妮」
    、「凌闊」、「0000000000」、「mi_0000000000 」係何人
    、擔任公司何職務或查證該公司合法性等情況下，仍依「mi
    _0000000000 」指示提供本案帳戶帳號及轉帳，雖與常情有
    違，然審之提供帳戶予他人，固有部分係蓄意或容任他人犯
    罪者，惟因被騙而遭人利用之情形，亦非少見。雖近年詐欺
    犯罪頻傳，經媒體廣泛報導，民眾多少有所警覺，然其警覺
    性或風險評估能力，因人而異，更因所處情境而有不同，此
    由詐騙手法縱經媒體廣泛報導，詐欺集團仍可以相類手法行
    騙得逞，即可見一斑，甚且詐騙手法日益精進，一般民眾，
    甚或民眾眼中之知識份子諸如：碩、博士、政府官員、教師
    、工程師、醫生等，猶不免因詐欺集團之詐術遭詐騙鉅額款
    項，則金融機構帳戶之持有人因詐欺集團之詐術遭詐欺集團
    利用遂行詐欺取財犯行，洵屬可能。準此，自不能僅因被告
    有相當學識或經歷，即逕謂被告確非因遭詐騙而遭詐欺集團
    利用，遑論進而認定被告意在參與詐欺取財犯罪或幫助他人
    犯詐欺取財罪。另酌以被告辯稱其係為應徵工作而提供本案
    帳戶帳號及轉帳等語，且與被告聯繫之人均說明工作內容、
    薪資，堪認「mi_0000000000 」等人以工作為由哄騙、遊說
    ，致被告一時失察，未能詳辨真偽，輕信「mi_0000000000
    」所言，輕率依詐欺集團指示轉帳，被告所為雖明顯有疏失
    ，然其既亦係遭人詐騙之被害人，則告訴人陳○于、江○俞、
    被害人楊○蓁遭詐欺集團詐騙結果之發生，當非被告本意，
    自難認被告主觀上有參與詐欺取財犯罪或幫助詐欺取財犯罪
    之不確定故意，尚難逕以詐欺取財罪或該罪之幫助犯相繩。
五、綜上所述，被告所辯各節，非不可採。審之本案被告求職之
    際，未先確認其應徵工作對象之真偽，輕率相信「mi_00000
    00000 」說詞，固有重大疏失，惟被告亦係受騙而為之，自
    難認有幫助他人詐欺取財之意，公訴人所舉之證據，尚未達
    通常一般之人均不致有所懷疑，而得確信被告有幫助詐欺取
    財犯行之程度，本諸罪疑唯輕原則，揆諸前揭法條及判例意
    旨，本件既不能證明被告犯罪，依法應為被告無罪之判決。
據上論斷，應依刑事訴訟法第301 條第1 項前段，判決如主文。
本案經檢察官黃彥凱提起公訴，檢察官吳聆嘉到庭執行職務。
中　　華　　民　　國　　110 　年　　9 　　月　　15　　日
                  刑事第四庭  審判長法  官  黃柏霖                                          法　官　林敬超                                           法　官　李宛臻
以上正本證明與原本無異。
如不服本判決應於收受判決後20日內向本院提出上訴書狀，並應
敘述具體理由；其未敘述上訴理由者，應於上訴期間屆滿後20日
內向本院補提理由書（均須按他造當事人之人數附繕本）「切勿
逕送上級法院」。
中　　華　　民　　國　　110 　年　　9 　　月　　15　　日
                                     書記官  蔡語珊